臺灣臺東地方法院交通事件裁定　　　　　　　　九十三年度交聲字第四六號
　　原處分機關　交通部公路總局高雄區監理所臺東監理站
　　異　議　人　乙○○
　　即受處分人
右列受處分人因違反道路交通管理處罰條例案件，對於交通部公路總局高雄區監理所
臺東監理站九十三年七月二十三日所為之裁決處分（處分案號：東監違字第裁八一─
Ｐ00000000號）聲明異議，本院裁定如左：
    主  文
異議駁回。
    理  由
一、原處分意旨略以：異議人即受處分人（以下稱異議人）乙○○，於民國九十三年
    六月十八日晚上九時十五分許，駕駛車號Ｘ八─九一四０號自用小客貨兩用車，
    沿省道台九線由南往北行駛，行經該路段二八九點五公里設有燈光號誌管制之路
    口處闖紅燈，為警以異議人有違反道路交通管理處罰條例第五十三條之行為攔停
    當場舉發。案移原處分機關，異議人到場聽候裁決，經原處分機關認異議人確有
    前述違規行為，仍依道路交通管理處罰條例第五十三條、第六十三條第一項第三
    款之規定，裁罰新台幣二千七百元，並記違規點數三點。
二、異議意旨略以：異議人行經前揭路口時，號誌正開始閃黃燈，異議人遂跟隨前車
    通過路口，而當時執勤之警員在路口後三百公尺外將二車一同攔停，卻僅認異議
    人有前述違規闖紅燈行為，認定有時間上之落差，因不服原處分而聲明異議云云
    。
三、按汽車駕駛人，行經有燈光號誌管制之交岔路口闖紅燈者，處新台幣一千八百元
    以上五千四百元以下罰鍰，並記違規點數三點，道路交通管理處罰條例第五十三
    條、第六十三條第一項第三款分別定有明文。訊據異議人固不否認有於前揭時、
    地行經該路口，惟矢口否認有闖紅燈之行為，辯稱：當時僅係閃黃燈而已，並非
    紅燈，時間相差很短，警員在路口後三百公尺取締，會有時間上誤差，不可能看
    見伊闖紅燈，且所繪之現場圖並不正確云云。惟查：
（一）異議人於前述時、地，確有闖紅燈之違規行為，除有花蓮縣警察局花警交字第
      Ｐ00000000號舉發違反道路交通管理事件通知單及花蓮縣警察局玉里
      分局九十三年七月十四日（九三）玉警行交字第０九三五０００一六五號函、
      中平派出所四人勤務分配表、員警工作紀錄簿、現場圖各一份、照片三張在卷
      足參。
（二）證人即當日執勤舉發本違規事件之花蓮縣警察局玉里分局中平派出所所長甲○
      ○，亦於本院調查時到庭具結證稱：路檢點設置在距離路口號誌約二百多公尺
      處，異議人行經之路口號誌與同路段由北往南方向之號誌為同步，故執勤時即
      以該號誌認定是否違規；異議人係由現場圖三角花圃右側車道，由南往北往花
      蓮方向行駛，異議人所稱之前車為彼等發現時，號誌已閃黃燈結束將變換為紅
      燈。約經三、四秒後發現異議人車輛出現且加速跟上前車，為安全起見，遂將
      二車均予以攔停，並對前車予以告誡後放行等語。顯見異議人於前述時、地，
      確有闖紅燈之違規事實。
（三）本件路檢點係由花蓮縣警察局玉里分局依經常肇事路段所規劃，位置係制高點
      ，為起坡位置不會影響交通等情，業據證人甲○○結證在卷，且有中平派出所
      四人勤務分配表一份附卷足憑。則彼等依勤務規劃之地點執勤，自當無誤認之
      可能，故異議人辯稱其所繪現場圖不正確云云，亦不足採。
（四）按警員係代表國家執行道路交通安全與秩序之維護及違規行為之告發等公權力
      之公務員，其依法掣單舉發違反道路交通管理處罰條例所列之違規事實，本質
      上為行政處分，係公務員基於職務上權力，依法就特定之具體事件所為具公法
      上效果之單方行政行為，自具一定之公信力。故除非有充份之事證足認該等執
      行公權力之公務員認知之事實有誤或該等公務員執行職務時有違法失職情事，
      否則本院認為應以該管警員所認知之事實為可信，而應採為判斷之依據。基此
      ，本件異議人並未就執勤警員之舉發有誤，提出確實事證以供調查，且核無任
      何相關證據，足資證明本件執勤警員確有捏造事實違法取締之情事，故本件執
      勤警員本其維護交通秩序、安全職責所為之舉發，自應受到合法、正確之推定
      。
五、綜上所述，本件異議人在前開時、地，行經有燈光號誌管制之交岔路口闖紅燈之
    違規事實，既屬明確，原處分機關依前揭道路交通管理處罰條例第五十三條、第
    六十三條第一項第三款規定逕行裁處異議人罰鍰二千七百元並予記違規點數三點
    ，核無違誤，本件異議人之異議為無理由，應予駁回。
據上論斷，應依道路交通案件處理辦法第十九條，裁定如主文。
中    華    民    國      九十三        年      十一        月    五    日
                                  臺灣臺東地方法院交通法庭
            法  官  林恒祺
右正本證明與原本無異。
如不服本裁定，應於判決送達後五日內向本院提出抗告狀。（須附繕本）
「切勿逕送上級法院」
                                          書記官  蘇  豫
中    華    民    國      九十三        年      十一        月    九    日
